【裁判字號】    97,台聲,591
【裁判日期】    970710
【裁判案由】    損害賠償
【裁判全文】
最高法院民事裁定              九十七年度台聲字第五九一號
聲  請  人  甲○○
訴訟代理人  曾肇昌律師
上列聲請人因與相對人源典科技有限公司間請求損害賠償事件，
對於中華民國九十七年三月二十日本院裁定（九十七年度台上字
第四八六號），聲請再審，本院裁定如下：
    主  文
聲請駁回。
聲請訴訟費用由聲請人負擔。
    理  由
本件聲請人主張本院九十七年度台上字第四八六號確定裁定（下
稱原確定裁定），有民事訴訟法第四百九十六條第一項第一款規
定之情事，對之聲請再審，係以：相對人於民國九十二年十二月
十一日籌備設立時開戶所存入之新台幣（下同）五百元及四百九
十九萬九千五百元係伊自其存摺提領後所存入，乃相對人所負之
債務，依民法第四百七十四條規定，相對人即負有返還之義務。
系爭五百萬元並非股款，伊將其中四百九十一萬二千八百元取回
，亦不生股東取回股款之問題，相對人依公司法第九條第二項規
定，請求伊賠償四百九十一萬二千八百元，自有未合。原判決適
用法規顯有錯誤，自屬違背法令云云，為其論據。
惟按民事訴訟法第四百九十六條第一項第一款所謂適用法規顯有
錯誤，係指確定判決所適用之法規，顯然不合於法律規定，或與
司法院現尚有效及大法官會議之解釋，或本院現尚有效之判例顯
然違反者而言。又取捨證據、認定事實屬於第二審法院之職權，
若其認定並不違背法令，即不許任意指摘其認定不當，以為上訴
理由（本院二十八年上字第一五一五號判例參照）。再者，提起
第三審上訴，非以原判決違背法令為理由，不得為之。如係依民
事訴訟法第四百六十九條所列各款情形為上訴理由時，按同法第
四百六十七條、第四百七十條第二項規定，其上訴狀或理由書應
表明該判決有合於各該條款規定情形之具體內容，及係依何訴訟
資料合於該違背法令之具體事實。如係依同法第四百六十八條規
定，以原判決有不適用法規或適用法規不當為上訴理由時，其上
訴狀或理由書應表明該判決所違背之法令條項，或有關判例、解
釋字號，或成文法以外之習慣或法理等及其具體內容，暨係依何
訴訟資料合於該違背法令之具體事實，並具體敘述為從事法之續
造、確保裁判之一致性或其他所涉及之法律見解具有原則上重要
性之理由。為民事訴訟法第四百六十九條之一第二項所明定。上
訴狀或理由書如未依上述方法表明，或其所表明者與上開法條規
定不合時，即難認為已合法表明上訴理由，其上訴自非合法。本
件聲請人對於原第二審判決提起上訴，其上訴理由狀雖指稱該判
決有適用法規不當及理由不備之違背法令云云。惟就其所指該判
決適用法規不當部分，並未具體敘述為從事法之續造、確保裁判
之一致性或其他所涉及之法律見解具有原則上重要性之理由；就
所指該判決理由不備部分，亦未表明有合於民事訴訟法第四百六
十九條第一項第六款規定情形之具體事實及係依何訴訟資料合於
該違背法令之具體事實，僅係就事實審法院取捨證據、認定事實
之職權行使，指摘其為不當。則原確定裁定以其上訴為不合法，
裁定予以駁回，於法並無不合，自無聲請人所指適用法規顯有錯
誤情事。聲請人依民事訴訟法第四百九十六條第一項第一款規定
就原確定裁定聲請再審，難認有理由。
據上論結，本件聲請為無理由。依民事訴訟法第九十五條、第七
十八條，裁定如主文。
中    華    民    國  九十七  年    七    月    十    日
                      最高法院民事第六庭
                          審判長法官  朱  建  男
                                法官  顏  南  全
                                法官  林  大  洋
                                法官  鄭  傑  夫
                                法官  蘇  清  恭
      本件正本證明與原本無異
                                      書  記  官
中    華    民    國  九十七  年    七    月  二十一  日
                                                Ａ


司法院資訊處製作；財團法人民間司法改革基金會備份。
